Inventaris van het archief van de Commissie tot Afwikkeling van Defensiecontracten (Commissie Woltman), (1937) 1940-1946 (1948)
Nationaal Archief, Den Haag
- Stukken betreffende Fa. J.A. van Dijk en Zn. te Utrecht voor Metaalwaren inzake aanschaf van opvouwbare lantaarns door Depot Genietroepen, 1940-1946.; 410; 1 omslag
- Stukken betreffende N.V. Philips te Eindhoven inzake aanschaf batterijkastjes door Depot Genietroepen, 1940-1946.; 411; 1 omslag
- Stukken betreffende stalen ramenfabriek "Beers" te Beers inzake aanschaf Friesche ruiters door Genie, 1941.; 412; 1 omslag
- Stukken betreffende Accountantskantoor Moret en de Jonge te 's-Gravenhage inzake verrekening declaraties betreffende onderzoeken van diverse firma's, 1940-1943.; 413; 1 omslag
- Stukken betreffende the Bristol Aeroplane Company Ltd. te Bristol en haar hoofdvertegenwoordiger J.C.Grootenhuis te Amsterdam inzake levering van motor-onderdelen en gereedschappen door het Luchtvaartbedrijf te Soesterberg, 1938-1946.; 414; 1 dossier